# 请教陈版关于明股实债问题的处理

提问人：jinbaifa 时间：2017-02-08 10:16:00
某银行与目标企业、政府及目标企业股东达成协议，投资 2000 万元，年收益率1.2%，退出方式可选择： 1 、政府购买； 2 、股东购买； 3 、目标公司减资； 4 、市场转让。 请教在这种情况下，对退出方式不确定时，如何做账务处理、报表列报及披露更为恰当？

回答人：chenyiwei
因为退出方式不确定，且不排除基金方要求被投资的子公司直接进行减资退出的可能性，因此该项融资在被投资子公司的个别报表层面和母公司的合并报表层面都确认为负债，没有权益成份。该负债按实际利率法，以摊余成本计量，并相应确认利息支出计入当期损益或者资本化计入相关资产的购建成本。

提问人：jinbaifa 时间：2017-02-09 11:19:56
如果退出方式无目标公司减资，可以在目标公司确认为权益吧？这种情况下支付的资金占用费如何处理恰当？

回答人：chenyiwei
目标公司自身报表中，可将接受投资款扣减日后投资期间需支付的固定收益款的折现值之后的差额增加权益。参考《瑞华研究 2010～ 2016 汇编》之“问题4-1-49”。